【裁判字號】    97,訴,1095
【裁判日期】    970415
【裁判案由】    毒品危害防制條例
【裁判全文】
臺灣臺中地方法院刑事判決              97年度訴字第1095號
公  訴  人  臺灣臺中地方法院檢察署檢察官
被      告  甲○○
上列被告因違反毒品危害防制條例案件，經檢察官提起公訴（97
年度毒偵字第1120號），被告於準備程序中就被訴事實為有罪之
陳述，經本院合議庭評議後裁定由受命法官獨任改行簡式審判程
序審理，判決如下：
    主    文
甲○○施用第一級毒品，累犯，處有期徒刑捌月。扣案之海洛因
壹包（驗餘淨重零點零伍捌柒公克）沒收銷燬之；扣案之注射針
筒壹支沒收。
    犯罪事實
一、甲○○曾因施用毒品案件，經依本院93年度毒聲字第1629號
    裁定送勒戒處所進行觀察、勒戒，於民國93年12月1日進入
    臺灣臺中看守所附設勒戒所接受觀察勒戒後，認無繼續施用
    毒品傾向，於94年1月5日釋放出所，由臺灣臺中地方法院檢
    察署檢察官於94年1月14日以93年度毒偵字第5129號為不起
    訴處分確定。
二、甲○○前因竊盜罪，經本院以95年度易字第1532號判處有期
    徒刑六月，如易科罰金，以銀元三百元折算一日確定；又因
    竊盜罪，經本院於95年10月31日以95年度中簡字第2937號判
    處有期徒刑五月，如易科罰金，以新臺幣一千元折算一日確
    定，經本院96年度聲減字第178號裁定，減為有期徒刑二月
    又十五日，如易科罰金，以新臺幣一千元折算一日確定；於
    95年10月3日入監接續執行前開有期徒刑，甫於96年7月16日
    因縮短刑期執行完畢釋放出監。
三、甲○○仍不知悔改及徹底戒絕，於前開觀察勒戒執行完畢釋
    放後五年內，竟仍基於施用第一級毒品海洛因之犯意，於97
    年2月1日上午9時許，在臺中縣豐原市○○路737巷55弄81號
    其住處，以將少許海洛因加水稀釋後注入針筒內以針筒注射
    手臂靜脈血管之方式，非法施用第一級毒品海洛因一次。嗣
    於97年2月1日16時40分許，經其同意前往臺中縣豐原市○○
    路737巷55弄81號搜索，當場扣得其所有供施用之海洛因一
    包（驗餘淨重0.0587公克）及其所有供施用毒品海洛因使用
    之注射針筒一支。
四、案經臺中縣警察局豐原分局報告臺灣臺中地方法院檢察署檢
    察官偵查起訴。
    理    由
一、訊據被告甲○○對於前揭時地施用第一級毒品海洛因一次之
    情，業於本院中坦認屬實，且被告為警查獲時所採集之尿液
    ，經送驗結果，亦呈現嗎啡陽性反應，此有中山醫學大學附
    設醫院檢驗科藥物檢測中心尿液檢驗報告一份、臺中縣警察
    局豐原分局代號與真實姓名對照表一份在卷可稽，並有自願
    受搜索同意書一份、查獲扣押物品照片二張附卷足憑，復有
    扣案之海洛因一包、注射針筒一支為證，而扣案之海洛因，
    經送驗結果，確實檢出海洛因成分，驗餘數量為0.0587公克
    ，此有行政院衛生署草屯療養院草療鑑字第0970002110號鑑
    定書一份在卷可稽，被告自白供述與現有事證相符，應堪置
    信。本件事證已臻明確，被告犯行，洵堪認定。
二、按海洛因係屬毒品危害防制條例所定之第一級毒品，不得非
    法施用。核被告所為，係犯毒品危害防制條例第十條第一項
    之施用第一級毒品罪。被告為供施用而持有第一級毒品海洛
    因之低度行為，應為施用第一級毒品海洛因之高度行為所吸
    收，不另論處。查：被告前因竊盜罪，經本院以95年度易字
    第1532號判處有期徒刑六月，如易科罰金，以銀元三百元折
    算一日確定；又因竊盜罪，經本院於95年10月31日以95年度
    中簡字第2937號判處有期徒刑五月，如易科罰金，以新臺幣
    一千元折算一日確定，經本院96年度聲減字第178號裁定，
    減為有期徒刑二月又十五日，如易科罰金，以新臺幣一千元
    折算一日確定；於95年10月3日入監接續執行前開有期徒刑
    ，甫於96年7月16日因縮短刑期執行完畢釋放出監等情，此
    有臺灣高等法院被告前案紀錄表一份在卷可按，被告前受有
    期徒刑之執行完畢後，五年以內故意再犯本件有期徒刑以上
    之罪，為累犯，應依刑法第四十七條第一項之規定，加重其
    刑。爰審酌被告前因施用毒品之犯行，經歷觀察勒戒之機會
    ，仍無法戒除施用毒品之惡習，五年內，猶故態復萌，再次
    施用毒品，無視於毒品對於自身健康之嚴重傷害及國家對於
    杜絕毒品犯罪之禁令，惟因施用毒品本身係屬自戕行為，對
    於社會所產生之潛在危害性尚屬輕微，且被告犯罪後業經坦
    承犯行，尚知悔悟，犯後態度良好等一切情狀，量處如主文
    所示之刑，以示懲儆。
三、扣案之海洛因一包（驗餘淨重0.0587公克），係屬毒品危害
    防制條例第二條第二項第一款所規範之第一級毒品，不問屬
    於被告與否，爰依毒品危害防制條例第十八條第一項前段之
    規定，併予諭知沒收銷燬之；又扣案之注射針筒一支，係被
    告所有，供施用毒品海洛因所用之物，業據被告供述屬實，
    爰依刑法第三十八條第一項第二款之規定，併予諭知沒收。
據上論斷，應依刑事訴訟法第二百七十三條之一第一項、第二百
九十九條第一項前段，毒品危害防制條例第十條第一項、第十八
條第一項前段，刑法第十一條、第三十八條第一項第二款、第四
十七條第一項，判決如主文。
中    華    民    國    97    年    4     月    15    日
                  刑事第五庭    法  官  巫淑芳
上正本證明與原本無異。
如不服本判決，應於收受送達後10日內向本院提出上訴書狀（應
敘述具體理由並附繕本）。
上訴書狀如未敘述理由，應於上訴期間屆滿後20日內補提理由書
於本院。
                                書記官  王麗麗
中    華    民    國    97    年    4     月    15    日
附錄論罪科刑法條：
毒品危害防制條例第10條：
施用第一級毒品者，處六月以上五年以下有期徒刑。
施用第二級毒品者，處三年以下有期徒刑。


司法院資訊處製作；財團法人民間司法改革基金會備份。
